臺灣基隆地方法院刑事判決
  110年度易字第20號
公  訴  人  臺灣基隆地方檢察署檢察官
被      告  楊文慶


                    （現另案於法務部○○○○○○○○○○○執行中）
上列被告因竊盜案件，經檢察官提起公訴（109年度偵字第4334
號、第4585號、第5186號、第5382號、第5394號、第5566號），
被告於準備程序中就被訴事實為有罪之陳述，經本院裁定依簡式
審判程序審理，並判決如下：
    主  文
楊文慶犯如附表罪名及宣告刑欄所示之罪，各處如附表罪名及宣
告刑欄所示之刑，並分別諭知如附表編號2、3、4、6、8、9沒收
欄所示之沒收。應執行有期徒刑貳年捌月，如易科罰金，以新臺
幣壹仟元折算壹日。
    事  實
一、楊文慶分別意圖為自己不法之所有，基於竊盜之犯意，於如
    附表編號1至4、8至10所示之時、地，以如附表編號1至4、8
    至10所示之方式，竊得如附表編號1至4、8至10所示陳禮欽
    、賴孟宏、柯炎華、曾聖翔、林婷娜、廖亞名、鄭玉英之財
    物。
二、楊文慶又意圖為自己不法之所有，基於毀越安全設備侵入住
    宅竊盜之犯意，於如附表編號6所示之時、地，以如附表編
    號6所示之方式毀越安全設備並侵入如附表編號6所示黃志煌
    及其母之住宅，竊得如附表編號6所示之財物。
三、楊文慶另分別意圖為自己不法之所有，基於侵入住宅竊盜之
    犯意，於如附表編號5、7所示之時、地，以如附表編號5、7
    所示之方式侵入如附表編號5、7所示簡弘昇、陳佳雯之住宅
    後，著手搜尋財物，惟無所獲而未得逞，即行離去。
四、案經陳禮欽、賴孟宏、柯炎華、曾聖翔、林婷娜、廖亞名、
    鄭玉英、黃志煌、簡弘昇、陳佳雯訴由基隆市警察局第一分
    局、新北市政府警察局瑞芳分局報告臺灣基隆地方檢察署檢
    察官偵查起訴。
    理  由
一、被告楊文慶所犯係死刑、無期徒刑、最輕本刑為3年以上有
    期徒刑以外之罪，且本案非高等法院管轄之第一審案件，其
    於準備程序中就被訴事實為有罪之陳述，經法官告知簡式審
    判程序之旨，並聽取公訴人及被告之意見後，依刑事訴訟法
    第273條之1第1項規定，經本院裁定進行簡式審判程序。又
    依刑事訴訟法第273條之2、第159條第2項之規定，簡式審判
    程序不適用有關傳聞法則證據能力限制之相關規定；另本案
    據以認定被告犯罪之非供述證據，均非公務員違背法定程序
    所取得，依同法第158條之4規定反面解釋，均有證據能力，
    合先敘明。
二、上揭事實，業據被告於本院審理時坦承不諱（見本院卷第10
    2頁、第113頁），且有如附表證據及出處欄所示之證據附卷
    可參，足以佐證被告前開出於任意性之自白與事實相符。本
    案事證明確，被告犯行均堪認定，應予依法論科。
三、論罪科刑：
  ㈠按刑法第321條第1項第2款所謂安全設備，指門扇牆垣以外，
    依通常觀念足以防盜之一切設備而言，窗戶依社會通常觀念
    具防盜、防閑之作用，應屬安全設備無訛。另按刑法第321
    條第1項第2款所謂毀越門扇牆垣，係指毀損或超越及踰越門
    扇牆垣而言，與用鑰匙開鎖啟門入室者不同，司法院解釋所
    謂越進門扇牆垣，其越進二字亦應解為超越或踰越而進，非
    謂啟門入室即可謂之越進；毀越門扇之「越」字，係指越入
    者而言，如係走入不得謂之「越」；被告使用鑰匙，開啟房
    門入內行竊，既未毀壞，亦非踰越，顯與毀越安全設備竊盜
    之情形不侔（最高法院22年上字第454號判例、24年度總會
    決議（五七）、63年台上字第50號判例意旨參照）。
  ㈡核被告如事實欄一所為，均係犯刑法第320條第1項之竊盜罪
    （7罪）；如事實欄二所為，係犯刑法第321條第1項第1款、
    第2款之毀越安全設備侵入住宅竊盜罪（1罪）；如事實欄三
    所為，均係犯刑法第321條第2項、第1項第1款之侵入住宅竊
    盜未遂罪（2罪）。至公訴意旨固認被告如附表編號2所為係
    犯刑法第321條第1項第2款之毀越門扇竊盜罪嫌，然查，被
    告該次犯行，係見該處大門未鎖，遂徒手開啟大門後，步行
    入內，既未毀壞該門，亦無超越或踰越而進之行為，揆諸前
    揭說明，自屬啟門入室竊盜之情形，故此部分公訴意旨尚有
    未洽，然因二者之基本社會事實同一，爰依刑事訴訟法第30
    0條規定變更起訴法條。
  ㈢被告所犯上開10罪，犯意各別，行為互殊，應予分論併罰。
  ㈣被告前因①竊盜案件，經臺灣桃園地方法院（下稱桃園地院）
    以98年度桃簡字第2409號判決判處有期徒刑6月確定；②竊盜
    案件，經桃園地院以98年度簡字第153號判決判處有期徒刑4
    月確定；③竊盜案件，經桃園地院以98年度審易字第1878號
    判決判處有期徒刑1年3月確定；④竊盜案件，經桃園地院以9
    9年度審易字第534號判決各判處有期徒刑4月（共6罪）確定
    ；⑤竊盜案件，經桃園地院以99年度審易字第393號判決判處
    有期徒刑8月確定。上開①至④案件，嗣經桃園地院以99年度
    聲字第3243號裁定應執行有期徒刑3年5月確定，並與上開⑤
    案件接續執行，於民國104年7月16日縮短刑期假釋出監併付
    保護管束，嗣經撤銷假釋，入監執行殘刑有期徒刑9月16日
    ，於105年8月27日執行完畢等情，有臺灣高等法院被告前案
    紀錄表在卷可按。其於受有期徒刑之執行完畢後，5年以內
    故意分別再犯本件有期徒刑以上之罪，皆構成刑法第47條第
    1項所定之累犯。另按司法院釋字第775號解釋，依解釋文及
    理由之意旨，係指構成累犯者，不分情節，一律加重最低本
    刑，於不符合刑法第59條所定要件之情形下，致生行為人所
    受之刑罰超過其所應負擔罪責之個案，不符罪刑相當原則、
    比例原則，於此範圍內，在修正前，為避免發生上述罪刑不
    相當之情形，法院就該個案應裁量是否加重最低本刑。而經
    本院綜合斟酌被告構成累犯前案紀錄之罪質種類、罪名輕重
    、犯罪次數、徒刑執行完畢之態樣、徒刑執行完畢之時期、
    本件犯罪情節等節，足認被告確有對於刑罰反應力薄弱之情
    形，故依刑法第47條第1項規定加重被告本案所犯各罪最低
    本刑，皆無違憲法罪刑相當原則，爰均依該條項規定加重其
    刑。
  ㈤被告如事實欄三（附表編號5、7）所為，均已著手於犯罪之
    實行，惟尚未生告訴人所管領之財物已移入被告實力支配下
    之結果，該2次竊盜犯行僅屬未遂階段，爰均依刑法第25條
    第2項規定，按既遂犯之刑度減輕其刑，並依法先加後減之
    。
  ㈥查被告為如附表編號4、6所示之竊盜犯行後，於有偵查犯罪
    職權之機關尚不知何人所為前，在警詢時主動向有偵查犯罪
    職權之警員坦承犯行，進而接受裁判，此有被告109年7月21
    日警詢筆錄在卷可稽（見臺灣基隆地方檢察署109年度偵字
    第5566號卷第11頁至第13頁），足認被告上開犯行符合刑法
    上自首之要件，爰依刑法第62條前段規定減輕其刑，並依法
    先加後減之。
  ㈦爰審酌被告除構成累犯之前科紀錄外，尚有多次竊盜前科，
    素行不佳，猶不思以正道取財，復為本案多達10件之竊盜犯
    行，破壞社會秩序及他人財產安全，實屬可議，惟其犯後坦
    承犯行，犯後態度良好，兼衡其犯罪之動機、目的、手段、
    所竊取財物之價值、部分財物已發還被害人（詳下述），並
    參酌其小學肄業之教育程度、現因身體狀況不佳而無法就業
    、家境貧寒之生活狀況（見本院卷第113頁被告於本院審理
    時之自述，同署109年度偵字第5394號卷第13頁）等一切情
    狀，分別量處如附表罪名及宣告刑欄所示之刑，並定其應執
    行刑如主文所示，另諭知各宣告刑及其應執行刑如易科罰金
    之折算標準，以示懲儆。
四、沒收：
　㈠被告如附表編號2、3、4、6、8、9所示竊盜犯行，竊得之如
    附表編號2、3、4、6、8、9沒收欄所示之物，均未經扣案，
    惟皆屬被告之犯罪所得，既均未實際合法發還被害人，亦無
    刑法第38條之2第2項所列情形，爰均依刑法第38條之1第1項
    前段及第3項規定宣告沒收，並諭知於全部或一部不能沒收
    或不宜執行沒收時，追徵其價額。
　㈡被告如附表編號1、10所示竊盜犯行，竊得之物均已發還被害
    人，而其如附表編號8所示竊盜犯行，竊得之黑色肩背包1個
    、汽、機車駕駛執照各1張、居留證1張、健保卡1張、金融
    卡2張等物，亦已發還被害人，此有贓物認領保管單3紙在卷
    可佐（見同署109年度偵字第4334號卷第29頁，同署109年度
    偵字第5394號卷第41頁，同署109年度偵字第5382號卷第17
    頁至第19頁），爰依刑法第38條之1第5項規定不予宣告沒收
    。
　㈢被告如附表編號3所示犯行竊得之身分證、健保卡、提款卡，
    暨如附表編號9所示犯行竊得之金融卡等物，固亦屬被告之
    犯罪所得，且均未經扣案，惟上開物品僅屬個人身分、資格
    之證明，本身財產價值低微，且被害人遭竊後必將申請掛失
    補發，而使上開物品失其功用，故上開物品實欠缺刑法上之
    重要性，為符合比例原則，兼顧訴訟經濟，就上開物品爰依
    刑法第38條之2第2項規定不予宣告沒收。
據上論斷，應依刑事訴訟法第273條之1第1項、第299條第1項前
段、第300條，刑法第320條第1項、第321條第1項第1款、第2款
、第2項、第47條第1項、第25條第2項、第62條前段、第41條第1
項前段、第8項、第51條第5款、第38條之1第1項前段、第3項、
第40條之2第1項，刑法施行法第1條之1第1項，判決如主文。
本案經檢察官呂秉炎提起公訴，檢察官李彥霖到庭執行職務。
中　　華　　民　　國　　110 　年　　2 　　月　　3 　　日
                  刑事第四庭  法  官  謝昀芳
以上正本證明與原本無異。
如不服本判決，應於收受判決後20日內向本院提出上訴書狀，並
應敘述具體理由。其未敘述上訴理由者，應於上訴期間屆滿後20
日內向本院補提理由書（均須按他造當事人之人數附繕本）。「
切勿逕送上級法院」。
中　　華　　民　　國　　110 　年　　2 　　月　　3 　　日
                              書記官　王靜敏
附錄本案論罪科刑法條：
中華民國刑法第320條
意圖為自己或第三人不法之所有，而竊取他人之動產者，為竊盜
罪，處5年以下有期徒刑、拘役或50萬元以下罰金。
意圖為自己或第三人不法之利益，而竊佔他人之不動產者，依前
項之規定處斷。
前二項之未遂犯罰之。
中華民國刑法第321條
犯前條第1項、第2項之罪而有下列情形之一者，處6月以上5年以
下有期徒刑，得併科50萬元以下罰金：
一、侵入住宅或有人居住之建築物、船艦或隱匿其內而犯之。
二、毀越門窗、牆垣或其他安全設備而犯之。
三、攜帶兇器而犯之。
四、結夥三人以上而犯之。
五、乘火災、水災或其他災害之際而犯之。
六、在車站、港埠、航空站或其他供水、陸、空公眾運輸之舟、
    車、航空機內而犯之。
前項之未遂犯罰之。
附表：
編號 時間 地點 被害人 犯罪事實 竊取之物 （新臺幣） 證據及出處 罪名 及宣告刑 沒收 1 109年6月13日上午5時30分許 基隆市○○區○○路00號之早餐店 陳禮欽 楊文慶於左列時、地，趁左列被害人疏未注意之際，徒手竊取左列被害人之右列物品得手。 價值200元之黑色包包1個（內含健保卡3張、身分證2張、機車行車執照1張、金融卡2張、存摺1本）【均已發還被害人】 ⒈基隆市警察局第一分局109年6月13日扣押筆錄暨扣押物品目錄表（臺灣基隆地方檢察署109年度偵字第4334號卷第17頁至第25頁） ⒉被告楊文慶109年6月13日警詢筆錄（同署109年度偵字第4334號卷第10頁至第11頁）、109年11月2日偵訊筆錄（同署109年度偵字第4334號卷第120頁） ⒊告訴人陳禮欽109年6月13日警詢筆錄（同署109年度偵字第4334號卷第13頁至第14頁） ⒋贓物認領保管單（同署109年度偵字第4334號卷第29頁）　 ⒌監視錄影器畫面截圖照片4張（同署109年度偵字第4334號卷第31頁至第33頁） ⒍被告楊文慶到案後指認丟棄贓物地點之照片2張（同署109年度偵字第4334號卷第35頁） ⒎贓物照片1張（同署109年度偵字第4334號卷第37頁） 楊文慶犯竊盜罪，累犯，處有期徒刑參月，如易科罰金，以新臺幣壹仟元折算壹日。 （無） 2 109年6月13日上午9時15分許 賴孟宏址設新北市○○區○○路00○0號之公司 賴孟宏 楊文慶於左列時、地，見該處大門未鎖，認有機可乘，遂徒手開門後步行入內，徒手竊取左列被害人之右列物品得手。 金牌1面、50元硬幣數枚（合計價值約5,000元） ⒈被告楊文慶109年7月21日警詢筆錄（同署109年度偵字第5566號卷第10頁至第11頁）、109年11月2日偵訊筆錄（同署109年度偵字第4334號卷第122頁至第123頁） ⒉告訴人賴孟宏109年6月15日警詢筆錄（同署109年度偵字第5566號卷第17頁至第18頁） ⒊監視錄影器畫面截圖照片2張（同署109年度偵字第5566號卷第31頁） 楊文慶犯竊盜罪，累犯，處有期徒刑肆月，如易科罰金，以新臺幣壹仟元折算壹日。 未扣案之犯罪所得即合計價值新臺幣伍仟元之金牌壹面及新臺幣伍拾圓硬幣數枚均沒收，於全部或一部不能沒收或不宜執行沒收時，追徵其價額。 3 109年6月30日下午4時30分許 柯炎華址設基隆市○○區○○路00號之裝修中餐飲店 柯炎華 楊文慶於左列時、地，趁左列被害人疏未注意之際，徒手竊取左列被害人之右列物品得手。 黑色皮包1個（內含身分證1張、健保卡1張、提款卡3張、現金10,000元、華為牌行動電話1支） ⒈被告楊文慶109年7月8日警詢筆錄（同署109年度偵字第4585號卷第10頁至第11頁）、109年11月2日偵訊筆錄（同署109年度偵字第4334號卷第120頁至第121頁） ⒉告訴人柯炎華109年6月30日警詢筆錄（同署109年度偵字第4585號卷第13頁至第15頁） ⒊現場照片4張（同署109年度偵字第4585號卷第35頁至第37頁）　 ⒋監視錄影器畫面截圖照片10張（同署109年度偵字第4585號卷第23頁至第33頁上半部） ⒌被告楊文慶到案後之全身照片1張（被告楊文慶到案後之穿著與犯案時所穿背心、左手手錶、腳部涼鞋相同）（同署109年度偵字第4585號卷第33頁下半部） 楊文慶犯竊盜罪，累犯，處有期徒刑伍月，如易科罰金，以新臺幣壹仟元折算壹日。 未扣案之犯罪所得黑色皮包壹個、現金新臺幣壹萬元及華為牌行動電話壹支均沒收，於全部或一部不能沒收或不宜執行沒收時，追徵其價額。 4 109年7月5日上午6時許 新北市○○區○○○村○○○○○○○○○○○○○號碼000-0000號車輛 曾聖翔 楊文慶於左列時、地，見該車車門未鎖，認有機可乘，遂徒手開啟車門後，徒手竊取左列被害人之右列物品得手。 行動電話1支、皮夾1個、現金2,500元 ⒈被告楊文慶109年7月21日警詢筆錄（同署109年度偵字第5566號卷第11頁）、109年11月2日偵訊筆錄（同署109年度偵字第4334號卷第122頁至第123頁） ⒉告訴人曾聖翔109年7月5日警詢筆錄（同署109年度偵字第5566號卷第19頁至第20頁）　 楊文慶犯竊盜罪，累犯，處有期徒刑參月，如易科罰金，以新臺幣壹仟元折算壹日。 未扣案之犯罪所得行動電話壹支、皮夾壹個及現金新臺幣貳仟伍佰元均沒收，於全部或一部不能沒收或不宜執行沒收時，追徵其價額。 5 109年7月7日上午8時30分許 簡弘昇址設新北市○○區○○路00號之住處 簡弘昇 楊文慶於左列時、地，見該處後門未鎖，認有機可乘，遂徒手開門後步行入內，著手搜尋財物，惟無所獲而未得逞，即行離去。 （無） ⒈被告楊文慶109年7月21日警詢筆錄（同署109年度偵字第5566號卷第12頁）、109年11月2日偵訊筆錄（同署109年度偵字第4334號卷第122頁至第123頁） ⒉告訴人簡弘昇109年7月7日警詢筆錄（同署109年度偵字第5566號卷第21頁至第22頁）　 ⒊監視錄影器畫面截圖照片1張（同署109年度偵字第5566號卷第33頁） 楊文慶犯侵入住宅竊盜未遂罪，累犯，處有期徒刑肆月，如易科罰金，以新臺幣壹仟元折算壹日。 （無） 6 109年7月7日上午離開編號5所示之地點後至同日中午12時間之某時 黃志煌及其母址設新北市○○區○○路0段00巷00號之住處 黃志煌 、黃志煌之母 楊文慶於左列時、地，徒手將該處之鋁窗扳開，以此方式毀損該鋁窗後，自該窗越入屋內，徒手竊取左列被害人之右列物品得手。 金戒指1只、金項鍊1條、不詳面額之硬幣數枚（合計價值約65,000元） ⒈被告楊文慶109年7月21日警詢筆錄（同署109年度偵字第5566號卷第12頁至第13頁）、109年11月2日偵訊筆錄（同署109年度偵字第4334號卷第122頁至第123頁） ⒉告訴人黃志煌109年7月16日警詢筆錄（同署109年度偵字第5566號卷第23頁至第24頁） 楊文慶犯毀越安全設備侵入住宅竊盜罪，累犯，處有期徒刑陸月，如易科罰金，以新臺幣壹仟元折算壹日。 未扣案之犯罪所得即合計價值新臺幣陸萬伍仟元之金戒指壹只、金項鍊壹條及新臺幣不詳面額之硬幣數枚均沒收，於全部或一部不能沒收或不宜執行沒收時，追徵其價額。 7 109年7月19日中午12時11分許 陳佳雯址設新北市○○區○○路00號之住處 陳佳雯 楊文慶於左列時、地，見該處大門未鎖，認有機可乘，遂徒手開門後步行入內，著手搜尋財物，惟無所獲而未得逞，即行離去。 （無） ⒈被告楊文慶109年7月21日警詢筆錄（同署109年度偵字第5566號卷第13頁至第14頁）、109年11月2日偵訊筆錄（同署109年度偵字第4334號卷第122頁至第123頁） ⒉告訴人陳佳雯109年7月19日警詢筆錄（同署109年度偵字第5566號卷第27頁至第28頁） 楊文慶犯侵入住宅竊盜未遂罪，累犯，處有期徒刑肆月，如易科罰金，以新臺幣壹仟元折算壹日。 （無） 8 109年7月25日下午3時54分許 林婷娜任職之址設基隆市○○區○○路00號1樓之雜貨店 林婷娜 楊文慶於左列時、地，趁左列被害人疏未注意之際，徒手竊取左列被害人之右列物品得手。 黑色肩背包1個（內含汽、機車駕駛執照各1張、居留證1張、健保卡1張、金融卡2張、現金20,000元）【除現金外，均已發還被害人】 ⒈被告楊文慶109年7月29日警詢筆錄（同署109年度偵字第5382號卷第10頁至第11頁）、109年11月2日偵訊筆錄（同署109年度偵字第4334號卷第121頁） ⒉告訴人林婷娜109年7月25日警詢筆錄（同署109年度偵字第5382號卷第13頁至第15頁） ⒊贓物認領保管單（同署109年度偵字第5382號卷第17頁至第19頁）　 ⒋現場照片11張（同署109年度偵字第5382號卷第21頁至第31頁上半部） ⒌監視錄影器畫面截圖照片5張（同署109年度偵字第5382號卷第33頁至第37頁） ⒍贓物照片2張（同署109年度偵字第5382號卷第31頁下半部至第33頁上半部） 楊文慶犯竊盜罪，累犯，處有期徒刑伍月，如易科罰金，以新臺幣壹仟元折算壹日。 未扣案之犯罪所得現金新臺幣貳萬元沒收，於全部或一部不能沒收或不宜執行沒收時，追徵其價額。 9 109年8月18日上午10時9分許 基隆市○○區○○路00號前廖亞名停放之車牌號碼000-0000號機車 廖亞名 楊文慶於左列時、地，見該車鑰匙未拔，認有機可乘，遂徒手開啟置物箱後，徒手竊取左列被害人之右列物品得手。 皮夾1個（內含現金600元、金融卡1張） ⒈被告楊文慶109年8月18日警詢筆錄（同署109年度偵字第5186號卷第10頁至第13頁）、109年11月2日偵訊筆錄（同署109年度偵字第4334號卷第121頁至第122頁） ⒉告訴人廖亞名109年8月18日警詢筆錄（同署109年度偵字第5186號卷第15頁至第17頁） ⒊現場照片5張（同署109年度偵字第5186號卷第19頁至第23頁上半部） ⒋監視錄影器畫面截圖照片12張（同署109年度偵字第5186號卷第23頁下半部至第35頁） 楊文慶犯竊盜罪，累犯，處有期徒刑肆月，如易科罰金，以新臺幣壹仟元折算壹日。 未扣案之犯罪所得皮夾壹個、現金新臺幣陸佰元均沒收，於全部或一部不能沒收或不宜執行沒收時，追徵其價額。 10 109年9月14日上午11時17分許 鄭玉英任職之址設基隆市○○區○○路00號之蔥油餅店 鄭玉英 楊文慶於左列時、地，趁左列被害人疏未注意之際，徒手竊取左列被害人之右列物品得手。 零錢盒1個（內含現金10,500元）【均已發還被害人】 ⒈基隆市警察局第一分局109年9月14日扣押筆錄暨扣押物品目錄表（臺灣基隆地方檢察署109年度偵字第5394號卷第21頁至第29頁） ⒉被告楊文慶109年9月14日警詢筆錄（同署109年度偵字第5394號卷第14頁至第16頁）、109年9月14日偵訊筆錄（同署109年度偵字第5394號卷第91頁至第92頁） ⒊告訴人鄭玉英109年9月14日警詢筆錄（同署109年度偵字第5394號卷第17頁至第18頁） ⒋贓物認領保管單（同署109年度偵字第5394號卷第41頁）　 ⒌現場照片4張（同署109年度偵字第5394號卷第37頁至第39頁） 楊文慶犯竊盜罪，累犯，處有期徒刑參月，如易科罰金，以新臺幣壹仟元折算壹日。 （無）